【裁判字號】    98,訴,886
【裁判日期】    981120
【裁判案由】    毒品危害防制條例
【裁判全文】
臺灣基隆地方法院刑事判決               98年度訴字第886號
公  訴  人  臺灣基隆地方法院檢察署檢察官
被      告  乙○○
上列被告因違反毒品危害防制條例案件，經檢察官提起公訴（98
年度毒偵字第1441號、第1454號），被告就被訴事實為有罪之陳
述，本院合議庭裁定由受命法官獨任進行審判，經裁定改依簡式
審判程序審理後判決如下：
    主  文
乙○○施用第一級毒品，累犯，處有期徒刑柒月；又施用第一級
毒品，累犯，處有期徒刑柒月。應執行有期徒刑拾月。
    事  實
一、乙○○前因懲治盜匪條例等案件，經最高法院以80年度台上
    字第2687號判決判處應執行有期徒刑8 年確定，於民國95年
    7 月6 日縮刑期滿執行完畢。
二、乙○○前因施用毒品案件，經本院裁定觀察、勒戒後，認無
    繼續施用毒品之傾向，於87年11月20日執行完畢釋放出所，
    並由臺灣基隆地方法院檢察署檢察官以87年度偵緝字第162
    號為不起訴處分確定。復於上開觀察勒戒執行完畢釋放後之
    5 年後，再因施用毒品案件，經臺灣嘉義地方法院裁定送觀
    察、勒戒後，認有繼續施用毒品之傾向，再經同院裁定送強
    制戒治，因認無繼續強制戒治之必要，而於97年8 月13日執
    行完畢釋放出所，並由臺灣嘉義地方法院檢察署檢察官以97
    年度戒毒偵字第65號為不起訴處分確定。詎其猶未戒斷毒癮
    ，於上開強制戒治執行完畢釋放後之5 年內，復分別基於施
    用第一級毒品海洛因之犯意，於下列時地，先後施用第一級
    毒品海洛因：
  (一)98年7 月1 日下午某時分，在基隆市○○區○○路54巷15號
    住處，以將第一級毒品海洛因摻水注入注射針筒，再施打入
    身體之方式，施用第一級毒品海洛因1 次。嗣乙○○因詐欺
    案件，為警於同日下午6時許，在基隆市○○區○○路36 巷
    15號緝獲，經警徵得其同意採尿送驗，結果呈嗎啡之陽性反
    應，始悉上情。
  (二)98年7 月6 日某時分，又在上址住處，以同前方式，再次施
    用第一級毒品海洛因。嗣因基隆市警察局第四分局員警經由
    監聽資料查悉乙○○有向受監聽之犯嫌購買第一級毒品海洛
    因施用之情事，乃通知其於98年7月9日晚間8時許至警局接
    受詢問，經警徵得其同意採尿送驗，結果呈嗎啡之陽性反應
    ，而悉上情。
三、案經基隆市警察局第四分局報告臺灣基隆地方法院檢察署檢
    察官偵查後起訴。
    理  由
壹、程序事項：
    本件被告乙○○所犯者非為死刑、無期徒刑、最輕本刑為3
    年以上有期徒刑之罪或高等法院管轄第一審案件，其於準備
    程序進行中，先就被訴事實為有罪之陳述，經告知其簡式審
    判程序之旨，並聽取公訴人、被告之意見後，本院業已依刑
    事訴訟法第273 條之1 第1 項之規定，裁定由受命法官獨任
    以簡式審判程序進行本案之審理。
貳、實體事項：
一、上開事實，業據被告於檢察官偵訊及本院審理時坦承在卷，
    且其先後2 次為警查獲時所採集之尿液送驗後，結果均呈嗎
    啡之陽性反應，有台灣尖端先進生技醫藥股份有限公司濫用
    藥物檢驗報告、台灣檢驗科技股份有限公司濫用藥物檢驗報
    告、基隆市警察局第四分局偵辦毒品案件尿液檢體對照表及
    列管毒品人口尿液檢體採集送驗紀錄表各1 紙附卷可佐，被
    告之自白核與事實相符，可以採信。又被告前因施用毒品案
    件，經執行強制戒治，於97年8 月31日執行完畢釋放出所等
    情，亦有臺灣高等法院被告前案紀錄表在卷可憑。綜上，本
    案事證明確，被告於強制戒治執行完畢釋放後5 年內，再次
    施用第一級毒品之犯行洵堪認定，應依法論科。
二、查海洛因係毒品危害防制條例第2 條第2 項第1 款所定之第
    一級毒品，被告先後2 次非法施用第一級毒品海洛因之行為
    ，核均係犯毒品危害防制條例第10條第1 項之施用第一級毒
    品罪。被告因施用而持有第一級毒品海洛因之低度行為，應
    為其施用第一級毒品之高度行為所吸收，不另論罪。又被告
    前曾受如事實欄所示之有期徒刑執行完畢，有臺灣高等法院
    被告前案紀錄表在卷可按，其於有期徒刑執行完畢後，5 年
    以內故意再犯本件有期徒刑以上之罪，為累犯，其所犯上開
    2 罪，均應依法加重其刑。再被告上開所犯2 罪，犯意各別
    ，行為不同，應予分論併罰。爰審酌其犯罪之動機、曾有施
    用毒品之前科仍不知戒除，惟犯罪後坦承犯行，且所犯施用
    毒品犯行乃戕害自己身心健康，並未危及他人等一切情狀，
    分別量處如主文所示之刑，並定其應執行之刑。
據上論斷，應依刑事訴訟法第273 條之1 第1 項、第299 條第1
項前段，毒品危害防制條例第10條第1 項、第23條第2 項，刑法
第11條前段、第47條第1項、第51條第5 款，判決如主文。
本案經檢察官甲○○到庭執行職務。
中    華    民    國    98    年    11    月    20    日
                  刑事第一庭法  官  劉桂金
以上正本證明與原本無異。
如不服本判決應於收受送達後10日內向本院提出上訴書狀，並應
敘述具體理由；其未敘述上訴理由者，應於上訴期間屆滿後20日
內向本院補提理由書(均須按他造當事人之人數附繕本)「切勿逕
送上級法院」。
中    華    民    國    98    年    11    月    20    日
                            書記官  劉如純
附錄論罪法條：
毒品危害防制條例第10條第1項
施用第一級毒品者，處 6 月以上 5 年以下有期徒刑。


司法院資訊處製作；財團法人民間司法改革基金會備份。
